【裁判字號】    95,裁,2089
【裁判日期】    950921
【裁判案由】    土地增值稅
【裁判全文】
最  高  行  政  法  院  裁  定
                                     95年度裁字第02089號
上  訴  人  甲  ○
訴訟代理人  葉美利 律師
被 上訴 人  高雄縣政府稅捐稽徵處
代  表  人  乙○○
上列當事人間因土地增值稅事件，上訴人對於中華民國94年2月
22日高雄高等行政法院93年度訴字第626號判決，提起上訴，本
院裁定如下：
    主  文
上訴駁回。
上訴審訴訟費用由上訴人負擔。
    理  由
一、按對於高等行政法院判決之上訴，非以其違背法令為理由，
    不得為之，行政訴訟法第242條定有明文。同法第243條第1
    項規定，判決不適用法規或適用不當者，為違背法令；而判
    決有第243條第2項所列各款情形之一者，其判決當然違背法
    令。又提起上訴，應以上訴狀表明上訴理由並應添具關於上
    訴理由之必要證據，復為同法第244條第1項第4款及第2項所
    明定。準此，當事人提起上訴，如以原審判決有行政訴訟法
    第243條第1項不適用法規或適用法規不當為理由時，其上訴
    狀或理由書應有具體之指摘，並揭示該法規之條項或其內容
    ；如以原審判決有第243條第2項所列各款情形之當然違背法
    令為理由時，其上訴狀應揭示合於該款之事實。上訴狀或理
    由書如未依此項方法表明，或其所表明者，顯與上開法條規
    定之情形不相合時，即難認為已對高等行政法院判決之違背
    法令有具體之指摘，其上訴自難認為合法。又認定事實與證
    據取捨，乃事實審法院之職權；而證人之證言，何者為可採
    ，事實審法院本得參酌其他相關證據，依其自由心證予以判
    斷，苟其事實之認定及證據之取捨，並不違背經驗法則與論
    理法則，即不容任意指摘為違法，而執為上訴本院之理由。
二、上訴意旨略謂：上訴人與其前夫王萬收於民國（下同）89年
    10月25日即離婚訴訟言詞辯論終結前1日，已合意由王萬收
    將其名下所有之系爭土地贈與上訴人，有證人何俊墩律師所
    稱「有約略提到雲林、鳳山、仁武、橋頭的土地」、「有講
    到要以沒有貸款的土地補給原告（即上訴人）」等證詞為佐
    ，原審就上開有利於上訴人之證述何以不採，未備理由，顯
    有行政訴訟法第243條第6款判決不備理由之違法。又上訴人
    與王萬收在臺灣高雄地方法院89年11月13日89年度婚字第91
    6號案件中所爭執之土地係坐落高雄縣仁武鄉澄清20之1地號
    土地，該土地並在89年10月25日成立贈與契約前已出售，與
    本件無涉，自不應作為本案判決之基礎。再者，王萬收贈與
    上訴人之土地分布在鳳山、仁武、橋頭、雲林等4處，依一
    般經驗法則，不同處所需找不同代書代辦，故王萬收自不可
    能1次同時移轉4處土地所有權給上訴人；原判決認因王萬收
    未1次移轉所有權給上訴人，故無從證明婚姻關係存續間確
    有贈與合意，即有認定事實不依證據及不符經驗法則之違法
    。另贈與債權契約成立後4個月始辦理土地移轉登記手續，
    在地政實務上並非特例，故原判決認若贈與標的早已合致，
    亦無延宕數月之理由云云，同不符一般經驗法則。末查，系
    爭仁武鄉○○段1029之1地號土地，係自同段1029地號農業
    區土地分割出來，為高雄縣政府78年10月28日應經濟部申請
    ，依都市計畫法第21條、第27條之規定逕自公告變更，改編
    為工業區隔離綠帶使用，僅限做綠化設施，不准移做他用，
    故系爭1029之1地號土地所有權人所受之土地使用限制及特
    別犧牲與依都市計畫法指定之公共設施保留地之所有權人完
    全相同。故解釋上宜對免徵土地增值稅之公共設施保留地做
    目的性擴張，將做為工業區之隔離綠帶之系爭1029之1地號
    土地解釋為公共設施用地，而享有土地稅法第39條未被徵收
    前之移轉，免徵土地增值稅之優惠，以符合憲法第15條保障
    人民財產權之意旨及憲法第7條之平等原則。請廢棄原判決
    ，發回高雄高等行政法院等語。
三、本件上訴人對於原審判決提起上訴，核其上訴理由所指各節
    ，無非重述原審所為主張而經原審斟酌全辯論意旨及調查證
    據之結果，依論理與經驗法則詳予論斷敘明者，以上訴人主
    觀歧異見解，就原審取捨證據、認定事實之職權行使事項，
    任加指摘原判決不依證據、違反經驗法則暨不備理由或不適
    用法規、適用法規不當，揆諸首揭規定及說明，難認為對高
    等行政法院判決之如何違背法令已有具體之指摘，其上訴為
    不合法，應予駁回。
四、依行政訴訟法第249條第1項前段、第104條、民事訴訟法第
    95條、第78條，裁定如主文。
中    華    民    國    95    年    9     月    21    日
                  第二庭審判長法  官  廖  政  雄
                              法  官  鍾  耀  光
                              法  官  姜  仁  脩
                              法  官  簡  朝  振
                              法  官  胡  國  棟
以  上  正  本  證  明  與  原  本  無  異
中    華    民    國    95    年    9     月    21    日
                              書記官  王  史  民


司法院資訊處製作；財團法人民間司法改革基金會備份。
